# 长期股权投资核算更正

提问人：hongguotai 时间：2019-07-31 20:40:45
陈老师，您好。
请问下，a公司对 b公司不能实施控制（持股虽达到50%），初始计量误用成本法核算，现在改为权益法核算，属于会计政策变更？需要采用追溯调整法进行会计处理吗？

回答人：chenyiwei
这属于前期差错而不是会计政策变更。因为准则并未在该问题上给予会计政策自主选择的空间。本案例的问题是此前的核算方法与准则规定的适用条件不匹配，所以属于前期差错。